【裁判字號】    99,易,726
【裁判日期】    990830
【裁判案由】    竊盜
【裁判全文】
臺灣桃園地方法院刑事判決               99年度易字第726號
公  訴  人  臺灣桃園地方法院檢察署檢察官
被      告  乙○○
上列被告因竊盜案件，經檢察官聲請簡易判決處刑（99年度偵字
第5696號），本院認不宜以簡易判決處刑，改行通常程序審理，
被告於本院審理中，就被訴事實為有罪之陳述，經本院告知簡式
審判程序意旨，並聽取公訴人及被告之意見後，裁定依簡式審判
程序審理，本院判決如下：
    主  文
乙○○夜間侵入住宅竊盜，累犯，處有期徒刑捌月。
    事  實
一、乙○○（一）前於民國95年間因施用第二級毒品案件，經臺
    灣桃園地方法院以95年度易字第879 號判決判處有期徒刑10
    月，上訴後，經臺灣高等法院以96年度上易字第1184號判決
    判處上訴駁回確定；（二）再於95年間因持有第一級毒品案
    件，經臺灣桃園地方法院以95年度桃簡字第1622號判決判處
    有期徒刑3 月確定；（三）復於96年間因毀損及竊盜等案件
    ，經臺灣桃園地方法院以96年度易字第80號判決各判處有期
    徒刑4 月及8 月確定；（四）又於96年間因持有第二級毒品
    案件，經臺灣桃園地方法院以96年度桃簡字第356 號判決判
    處有期徒刑3 月確定；（五）另於96年間因施用第二級毒品
    案件，經臺灣桃園地方法院以96年度易字第323 號判決判處
    有期徒刑10月，上訴後，再因撤回上訴而確定在案。前揭（
    二）、（三）所示之持有第一級毒品、毀損及竊盜等3罪 ，
    經臺灣桃園地方法院以96年度聲減字第2423號裁定各減為有
    期徒刑1 月15日、2 月及4 月確定；前揭（一）、（四）、
    （五）所示之施用第二級毒品、持有第二級毒品及施用第二
    級毒品等3 罪，經臺灣桃園地方法院以96年度聲減字第8737
    號裁定各減為有期徒刑5 月、1 月15日、5 月，並將前揭減
    刑後之（一）至（五）所示之6 罪，定應執行有期徒刑1 年
    5 月確定，甫於97年7 月13日縮刑期滿執行完畢。
二、詎乙○○仍不知悔改，於98年9月20日凌晨3時30分許，行經
    桃園縣中壢市○○路151號1樓「搖調奶吧」泡沫紅茶店前，
    見該店面旁邊通往後方倉庫及同棟建物二樓以上住宅之小門
    未關上，竟基於夜間侵入住宅竊盜之不法所有意圖，推開小
    門經由該走道前往店面後方供各樓層住戶存放置物品之倉庫
    ，在同日凌晨3 時30分許起至同日凌晨4 時5 分許之期間，
    來回3 趟徒手搬運上開泡沫紅茶店負責人甲○○所有放置在
    該倉庫內之電扇1 具、手推車1 輛及不鏽鋼摺疊桌1 張而接
    續竊取上開物品，得手後，將該等物品交予某真實姓名年籍
    不詳綽號「阿龍」之友人變賣，以換取生活費用。嗣因甲○
    ○找不到手推車，自行調閱裝設在上開通往倉庫之走道之監
    視錄影設備所攝得之畫面查看後，發現上開物品遭竊，並將
    竊贓之影像編緝製作「小偷全面通緝」之告示，張貼在上開
    泡沫紅茶店前面，經警巡邏發現上開告示而循線查獲。
三、案經桃園縣政府警察局中壢分局報告台灣桃園地方法院檢察
    署檢察官偵查起訴。
    理  由
一、程序部分：本件被告乙○○所犯係死刑、無期徒刑或最輕本
    刑為3 年以上有期徒刑以外之罪，其於準備程序中就被訴事
    實為有罪之陳述，經本院告知簡式審判程序之旨，並聽取當
    事人意見後，經本院依刑事訴訟法第273 條之1 第1 項規定
    裁定進行簡式審判程序，合先敘明。
二、上開事實，業據被告乙○○於警詢及本院審理時坦承不諱，
    核與證人即被害人甲○○於警詢及偵訊時證述之情節相符，
    並有上開「小偷全面通緝」告示1 份、監視錄影畫面翻拍照
    片4 幀及甲○○所繪製之現場圖各一件附卷可稽，被告自白
    核與事實相符，本件事證明確，被告犯行堪以認定。
三、核被告所為，係犯刑法第321 條第1 項第1 款之夜間侵入住
    宅竊盜罪。檢察官聲請簡易判決處刑書認被告係涉犯刑法第
    320 條第1 項之普通竊盜罪，惟被告所侵入之建築物，2 、
    3 樓均係供人居住之住宅，被告竊取物品之倉庫則為房東供
    各樓層房客放置物品之處所，均經證人甲○○證述甚詳，是
    被告於夜間侵入該處竊盜自應成立夜間侵入住宅竊盜罪，公
    訴意旨此部分見解尚有誤會，惟基本社會事實同一，本院自
    應依法變更法條而為判決。查被告有前開事實欄所示之犯罪
    科刑執行完畢紀錄，有台灣高等法院被告前案紀錄表在卷可
    稽，其於徒刑執行完畢後5 年內故意再犯本件有期徒刑以上
    之罪，為累犯，應依刑法第47條第1 項之規定加重其刑。爰
    審酌被告之素行不佳、正值青壯卻不思正當營生，惟竊取物
    品價值不高、犯罪情節非重、犯後態度良好等一切情狀，量
    處如主文所示之刑。
據上論斷，應依刑事訴訟法第452 條、第300 條、第299 條第1
項前段、第273 條之1 第1 項，刑法第321 條第1 項第1 款、第
47 條 第1 項，判決如主文。
本案經檢察官徐文豪到庭執行職務。
中    華    民    國    99    年    8     月    30    日
                  刑事第四庭    法  官  袁雪華
以上正本證明與原本無異。
如不服本判決應於收受判決後10日內向本院提出上訴書狀，並應
敘述具體理由。其未敘述上訴理由者，應於上訴期間屆滿後20日
內向本院補提理由書( 均須按他造當事人之人數附繕本) 「切勿
逕送上級法院」。
                                書記官  沈秀珍
中    華    民    國    99    年    8     月    30    日
附錄論罪科刑依據之法條：
中華民國刑法第321條
（加重竊盜罪）
犯竊盜罪而有左列情形之一者，處 6 月以上、 5 年以下有期徒
刑：
一、於夜間侵入住宅或有人居住之建築物、船艦或隱匿其內而犯
    之者。
二、毀越門扇、牆垣或其他安全設備而犯之者。
三、攜帶兇器而犯之者。
四、結夥三人以上而犯之者。
五、乘火災、水災或其他災害之際而犯之者。
六、在車站或埠頭而犯之者。
前項之未遂犯罰之。

司法院資訊處製作；財團法人民間司法改革基金會備份。
